# 坏帐准备、递延所得税，请教陈版主

提问人：WinstonWenqing 时间：2019-05-22 20:29:39
甲公司 2016 年 11 月 8 日销售一批商品给 A 公司，取得收入 120 万元（不含增值税），增值税率为 17%。公司发出商品后，按照正常情况确认收入，并结转成本 100 万元。 2016 年 12 月 31 日，该笔款项尚未收到，甲公司对该笔应收款计提了 5 万元坏帐准备。 2017 年 1 月，由于商品质量问题，该批货物被退回。甲公司 2017 年 4 月 30 日完成 2016 年度所得税汇算清缴并批准报出财务报告，适用所得税率为 25%，不考虑其他因素的影响，上述事项应当调整 2016 年度净利润的金额为多少？

回答人：chenyiwei
此问题的关键点是判断期后退货是否表明前期收入确认存在差错（即，确认了不符合条件的收入），因而需冲减 2016 年内确认的收入和成本。另外还需考虑以下问题：
1 、该事项导致的冲减收入、成本，对 2016 年度所得税汇算清缴有何影响？
2 、收回退回的商品，预计可变现净值多大？